【裁判字號】    95,台上,2194
【裁判日期】    950426
【裁判案由】    違反毒品危害防制條例
【裁判全文】
最高法院刑事判決            九十五年度台上字第二一九四號
    上  訴  人  甲○○
                        號2樓之1（另案在台灣桃園監獄執行
                        ）
                乙○○
                        在押）.
    上 列一 人
    選任辯護人  沙  洪律師
上列上訴人等因違反毒品危害防制條例案件，不服台灣高等法院
中華民國九十五年一月十日第二審更審判決（九十四年度上重更
(二)字第四七號，起訴案號：台灣基隆地方法院檢察署九十三年度
偵字第五○一號），提起上訴，本院判決如下：
     主    文
上訴駁回。
     理    由
一、乙○○部分：
本件原判決認定上訴人乙○○於民國九十二年十一月間，因甲○
○（經本院以其上訴違背法律上程式，予以駁回，詳見後述理由
二）欲私運第一級毒品海洛因進口販賣牟利，向渠探詢私運海洛
因進口之管道及販賣等相關事宜，乙○○認有利可圖，即予應允
，乃陸續邀集綽號「陳董」、「阿鏘」及其他姓名年籍不詳之成
年男子參與其事，並於同年十二月間，以洽公名義前往泰國與姓
名年籍不詳綽號「小蔡」之成年男子接洽，議定私運海洛因進口
之細節。嗣乙○○與「小蔡」談妥購買及私運海洛因來台事宜後
，即返國進一步指示甲○○購買「0000000000」及「0000000000
」二支易付卡門號之通訊晶片（SIM 卡），作為渠等私運海洛因
進口販賣之聯絡工具，並約定由乙○○化名「李先生」，持「00
00000000」號通訊晶片，甲○○化名「王先生」，持「00000000
00」號通訊晶片，避免遭檢警相關單位發見查緝。其後甲○○、
「陳董」、「阿鏘」及其他姓名年籍不詳之成年男子等人並陸續
集資，將籌集所得新台幣（下同）二○、○○○、○○○元以上
之資金，陸續匯入乙○○指定之合作金庫銀行中山分行梁松偉「
0000000000000 」號帳戶、安泰商業銀行長安東路分行李中原「
00000000000000」號帳戶及其他不詳金融機構不詳戶名之帳戶內
，作為購買海洛因及進口管銷之費用。其中資金五、七○○、○
○○元部分，係甲○○籌措而得，上開資金及相關販賣私運海洛
因進口事宜安排既定，乙○○、甲○○、「小蔡」、「陳董」、
「阿鏘」及其他姓名年籍不詳之成年男子等人均明知海洛因係毒
品危害防制條例所列管之第一級毒品，不得非法持有、運輸及販
賣，亦屬懲治走私條例公告不得私運進口之管制物品，竟仍基於
運輸、販賣海洛因營利及私運管制物品進口之犯意，推由「小蔡
」利用渠等所匯寄上開資金在泰國自不詳管道，以一對（二塊）
海洛因磚約六○○、○○○元（一塊約三○○、○○○元）之代
價，販入海洛因磚七十五塊（驗餘淨重計二十七公斤三○一公克
），並在泰國方面，佯以依莉國際股份有限公司（下稱「依莉公
司」）之名義，藉進口瓷製花瓶為由，以將上開海洛因磚夾藏於
裝載用木箱棧板底層之方式，於九十三年二月二日，委託不知情
之陽明海運股份有限公司（下稱「陽明海運」）以「MING EARTH
」貨輪第IE07N航次，運送內載有上揭海洛因磚之貨櫃（櫃號WFH
U-088612）乙只，進入台灣地區，運抵基隆港後暫卸放於基隆港
西十六號碼頭。因相關治安單位事先已掌握線報，台灣基隆地方
法院檢察署檢察官於渠等尚未及委託報關行投單報關提領上開貨
櫃前，即於同年二月三日，會同法務部調查局基隆市調查站（下
稱基隆市調查站）、高雄市調查處及中部地區機動工作組等治安
人員，至上開碼頭開櫃檢驗，當場查獲，扣得夾藏在上揭貨櫃內
之海洛因磚七十五塊。嗣經警循線於同日在台中市○○路○段三
三二號十八樓之二甲○○住處，扣得江某使用之「0000000000」
號通訊晶片，至乙○○使用之「0000000000」號通訊晶片，則經
渠丟棄。其間乙○○於檢察官會同相關單位前往碼頭開櫃搜查毒
品前，因自不詳管道獲悉其等犯行已經曝光，擔心無法承擔後果
，乃與當時已退休之前行政院海岸巡防署秘書室主任林根江聯繫
，佯稱要檢舉他人販賣、走私毒品，再藉由林某之轉介聯絡，找
上當時任職內政部警政署刑事警察局（下稱刑事警察局）之張意
唐，乙○○遂向張意唐隱瞞其原先共同參與前開私運海洛因進口
販賣之犯罪計畫，且就共犯甲○○、「陳董」、「阿鏘」、「小
蔡」等人之身分均隱而不宣，而以「阿成」之匿名，檢舉無關之
第三者「毛哥」、「阿瘦」私運上開毒品進口，企圖脫罪撇清，
並領取高額檢舉獎金。張意唐不知內情，為其製作檢舉筆錄，並
試圖向檢察官報告；然檢方早已取得其他治安單位之線報，而查
悉上開走私運輸毒品犯行等情。係以上開事實，已經乙○○坦認
有要甲○○去購買二支易付卡門號通訊晶片，由甲○○化名「王
先生」持用其中一支「0000000000」號，由其自己持用另一支「
0000000000」號，作為買賣毒品聯絡之工具，及曾銜甲○○指示
，前往泰國與「小蔡」接洽購買及運輸海洛因來台等情屬實；而
甲○○亦坦承伊出資五、七○○、○○○元，委請乙○○代為購
買毒品，且曾依乙○○指示，購買「0000000000」及「00000000
00」二支易付卡門號通訊晶片，由乙○○化名「李先生」，持「
0000000000」號通訊晶片，伊自己化名「王先生」，持「000000
0000」號通訊晶片，作為伊等販賣私運海洛因進口聯絡使用之事
實不諱。而扣案白色塊磚十二袋，共計七十五塊，經鑑驗均含毒
品危害防制條例所列管第一級毒品海洛因成分，驗餘計淨重二十
七公斤三○一公克，有法務部調查局鑑定通知書在卷可按。該海
洛因磚乃台灣基隆地方法院檢察署檢察官會同基隆市調查站等單
位，自陽明海運「MING  EARTH」貨輪第IE07N航次所卸下，存放
在基隆港西十六號碼頭之櫃號WFHU-088612 之貨櫃中所起獲，有
搜索扣押筆錄存卷足憑。上開購買毒品資金，其中五、七○○、
○○○元，據甲○○於原審更審時供稱伊總共匯了三、二○○、
○○○元，係伊叫其妻黃麗薇從台中以伊以前名字「江學鈞」匯
了兩筆各九○○、○○○元，另外請伊表妹簡麗秋匯二筆各五○
○、○○○元，另四○○、○○○元係伊請表妹簡麗秋之友人所
匯，伊另又交付乙○○二、五○○、○○○元現金等語，其餘資
金，係案外人「陳董」、「阿鏘」及其他姓名年籍不詳之成年男
子等人所籌集，上開匯款帳戶，均係乙○○所指定，亦據甲○○
陳明在卷，復為乙○○所不否認，並有安泰商業銀行李中原、合
作金庫銀行梁松偉帳戶存款往來對帳單在卷可稽。且前開內載有
海洛因磚七十五塊，櫃號為「WFHU-088612 」之貨櫃，係他人利
用「依莉公司」名義，於九十三年二月二日，委託「陽明海運」
以「MING EARTH」貨輪第IE07N 航次，運輸進入台灣地區後，卸
放在基隆港西十六號碼頭，嗣「依莉公司」負責人王實操察知上
情後，數度向「陽明海運」在台灣地區之船務代理公司即「大越
公司」表明前揭貨櫃非「依莉公司」託運進口，並多次要求「大
越公司」應儘速退運或查明前揭貨櫃之實際託收人，「大越公司
」獲悉上情以後，即與該公司在泰國之船務代理取得聯繫，並經
該泰國船務代理轉知上開貨櫃之實際託收人應更正為「憲將公司
」，而「憲將公司」在台灣地區之聯絡人分別為「李先生」及「
王先生」，渠等之聯絡電話分別為「0000000000」及「00000000
00」號等情，業據證人王實操、「大越公司」員工李蕙朱、陳靜
誼於偵查及第一審審理時結證明確。再本件經扣案海洛因多達七
十五塊，驗餘合計淨重二十七公斤三○一公克，數量、價值甚為
龐大，以運輸第一級毒品海洛因罪，法律懸有重典，若謂非基於
販賣牟利意圖而販入，難能置信。況甲○○於偵查中亦陳稱伊拿
到海洛因後要交給乙○○之胞兄，林之胞兄如將此批海洛因賣掉
，會「分紅」給伊等語，此一供述，復經原審勘驗其偵訊錄音帶
，核與筆錄所載意旨相符，足見甲○○與乙○○等人係基於營利
意思，購買並私運海洛因無訛。依甲○○於基隆市調查站調查時
供稱乙○○負責安排貨櫃及與泰國出貨人聯絡，洽談貨源及走私
進口方式，伊出資六百餘萬元，至於林某出資若干，伊不清楚，
但伊知道南部有一些貨主是林某在聯絡，乙○○曾告訴伊毒品將
夾藏在進口物品木箱之棧板內，但細節部分，伊並不清楚，伊向
乙○○探詢有無管道可洽購海洛因毒品走私來台販售牟利，乙○
○當場表示可以幫忙處理，可向泰國方面洽購，且為規避海關查
緝，計畫將利用連續進口貨櫃，並只擇其中乙只貨櫃夾藏毒品走
私來台，另林某為便於渠等私密聯絡，指示伊購買遠傳電信公司
手機易付卡二片，並約定彼此以上揭二手機互相通聯；伊又問約
要籌資若干金額？乙○○表示有多少錢就處理多少貨，伊知道高
雄地區有二、三位友人，綽號「陳董」、「小胖」及「阿鏘」，
亦透過乙○○一起向泰國洽購海洛因磚毒品，其中「陳董」曾撥
打伊手機，問伊乙○○使用的地下錢莊帳號，伊乃將前揭合作金
庫銀行及安泰商業銀行等二帳戶帳號傳真予「陳董」等語，渠就
上開情節有所認知，仍決意推由乙○○遂其購買、運輸、私運毒
品進口之行為，顯見就本件販賣、運輸、私運海洛因進口之行為
，已與乙○○、「小蔡」、「陳董」、「阿鏘」及其他姓名年籍
不詳之成年男子等人，有犯罪合意存在，並係以分工實行之方式
以求達到目的，雖江某未全程親自從事販賣、私運海洛因進口之
行為，仍無礙於渠共同正犯關係。而乙○○如未參與本件販賣，
乃至運輸毒品進口之相關事宜，衡情甲○○應無以如此詳細分工
方式，設詞予以攀誣之理，且上開行動電話確分別由乙○○、甲
○○二人持用，渠等並互以「王先生」、「李先生」為對外聯絡
名義，均據乙○○坦承無訛，渠如非事涉違法，當不致怯於以真
名示人，反對外自稱為「李先生」。況乙○○就其曾否出資購買
海洛因，有無以「依莉公司」名義夾藏本件海洛因進口等問題，
經測謊之結果，均呈情緒波動反應，經研判為「說謊」，反觀甲
○○就出資購買海洛因、乙○○安排本件海洛因進口，乃至匯款
帳戶均係乙○○所指定等問題，經測謊結果，均無情緒波動反應
，經研判為「未說謊」，有法務部調查局測謊報告書在卷可考，
堪認甲○○就本案所為陳述，較之乙○○為可採。為其所憑認定
之證據及得心證之理由。並就乙○○辯稱伊未找「陳董」、「阿
鏘」等人合夥購買、走私毒品，泰國方面「小蔡」如何購入海洛
因磚、如何安排私運進口等細節，伊全然不知，伊與甲○○間並
無犯意聯絡、行為分擔，縱有涉案，亦僅有幫助犯意等語，如何
不足採信，併予說明。復以乙○○於本案經查獲以前，或曾透過
林根江，或曾親自前往刑事警察局舉報本件毒品走私乙事，固經
林根江、張意唐證述屬實，且有檢舉筆錄、檢舉人姓名對照表在
卷足憑。然觀諸該檢舉筆錄，乙○○係以代號「阿成」向警方提
出檢舉，指稱綽號「毛哥」、「阿瘦」者計畫於九十二年一月底
，自泰國以進口瓷器為名，經由貨櫃海運，夾藏海洛因，走私來
台等情，林某僅泛稱係綽號「毛哥」、「阿瘦」要走私毒品，而
提出檢舉，並未明白指出本件犯案者之實際姓名年籍，對於共犯
甲○○及其本身之姓名、年籍乃至涉案情節，更隻字未提，自與
自首須限於「申告自己之犯罪事實」之要件不符。業就乙○○辯
稱伊於本件經查獲前，已主動透過林根江、張意唐，向警方舉報
，應符合自首規定云云，予以指駁甚詳。再以海洛因係毒品危害
防制條例第二條第二項第一款所明定列管之第一級毒品，不得持
有、販賣；又所謂「販賣」者，只要係意圖營利，而有販入行為
即已足，並不以實際售出為必要，亦即不以購入後復行賣出為必
要，如行為人以營利目的購入或賣出，有一於此，犯罪即已完成
。因認乙○○以營利目的，販入海洛因，應係犯毒品危害防制條
例第四條第一項之販賣第一級毒品罪。且海洛因既為毒品危害防
制條例所明定列管之第一級毒品，其屬行政院依懲治走私條例公
告之「管制物品項目及其數額」甲項第四款之管制進出口物品。
乙○○以前述夾藏方式，私運海洛因進口，又犯毒品危害防制條
例第四條第一項之運輸第一級毒品罪及懲治走私條例第二條第一
項之私運管制物品進口罪。渠與甲○○、「小蔡」、「陳董」、
「阿鏘」及其他姓名年籍不詳之成年男子等人間，就上開犯行互
有犯意之聯絡及行為之分擔，均為共同正犯。乙○○利用不知情
之「陽明海運」遂其私運海洛因進口之犯行，為間接正犯。渠持
有第一級毒品海洛因之行為，乃其販賣、運輸之當然手段，不另
論罪。渠以一個運輸海洛因進口之行為，同時觸犯懲治走私條例
第二條第一項私運管制物品進口罪及毒品危害防制條例第四條第
一項運輸第一級毒品罪，為想像競合犯，應依刑法第五十五條想
像競合犯規定，從重論以運輸第一級毒品罪。其販入海洛因，並
運輸進口，目的係為對外販售營利，所犯販賣、運輸第一級毒品
罪間，有方法目的之牽連關係，為牽連犯，應從情節較重之販賣
第一級毒品罪論科。乙○○第二審上訴意旨仍執前詞，指摘第一
審判決不當，固無理由，然第一審判決就乙○○與共犯甲○○等
人供本件犯罪所用之通訊晶片，其中門號為「0000000000」號部
分，業已扣案，不生不能沒收時，應追徵其價額或以其財產抵償
之問題，原判決就此部分諭知追徵其價額，自有未合。另門號為
「0000000000」號部分，並未扣案，原判決漏未諭知以其財產抵
償之，亦有未洽。因而將之撤銷改判，就乙○○部分，經適用毒
品危害防制條例第四條第一項、第十八條第一項前段、第十九條
第一項，懲治走私條例第二條第一項、第十一條，刑法第十一條
前段、第二十八條、第五十五條、第三十七條第一項規定，論以
共同販賣第一級毒品罪，並審酌其販賣、私運入境之第一級毒品
海洛因磚為七十五塊（驗餘合計淨重二十七公斤三○一公克），
數量龐大，嚴重破壞公共秩序，該等海洛因若盡數銷售至市面，
將戕害無數國人身心，甚且可能連帶引發各種犯罪，危害社會治
安甚鉅，情節重大，不宜寬縱；惟均尚未達於與社會永久隔離之
地步等一切情狀，乃量處無期徒刑，並依法宣告褫奪公權終身。
且說明扣案之海洛因磚七十五塊（驗餘合計淨重二十七公斤三○
一公克），為查獲之毒品，應依毒品危害防制條例第十八條第一
項前段之規定，宣告沒收併銷燬之。扣案門號為「0000000000」
號及未扣案之門號為「0000000000」號之通訊晶片各乙張，為乙
○○與共犯甲○○所有，持以供本件販賣、運輸海洛因進口聯繫
使用，應依同條例第十九條第一項之規定，依法宣告沒收，其中
未扣案而門號為「0000000000」號之通訊晶片，如不能沒收時，
追徵其價額或以其財產抵償之。復就公訴意旨認乙○○與甲○○
於本件上開事實，另涉犯刑法第二百十六條、第二百十條之行使
偽造私文書罪部分，則以公訴人並未指出乙○○與共犯甲○○偽
造私文書或行使偽造私文書之具體犯罪事實，亦即公訴人並未指
出渠等究竟以何人名義，偽造何種內容之私文書。且依卷附受貨
人載為「依莉公司」之正利航業股份有限公司到貨通知、載貨證
券（OCEAN BILL OF LADING，簡稱「提單」）、發票、裝箱單及
受貨人更正記載為「憲將公司（SEI-JANTRAD CO.,LTD.）」之載
貨證券、發票、裝箱單等文件，或係船公司，或係船務代理公司
，或係泰國不詳託運人業務上有權製作之文書，均非乙○○或共
犯甲○○冒他人名義所製作，姑不論其登載內容是否與事實相符
，皆不生冒用他人名義偽造私文書之問題，亦無行使偽造私文書
可言。再者，上開文件雖均屬船公司、船務代理公司或泰國託運
人業務上製作之文書，然並無積極證據足認船公司、船務代理公
司或泰國託運人明知所製作文書之內容不實，而刑法第二百十五
條之業務上文書登載不實罪，係「己手犯」，在概念上並無間接
正犯成立之空間，是乙○○與共犯甲○○以「依莉公司」名義，
利用不知情之船公司、船務代理公司或泰國託運人製發上開內容
不實之業務上文書之行為，亦無從成立刑法第二百十五條之間接
正犯餘地。乃認既無積極證據足認乙○○涉有公訴人所指行使偽
造私文書犯行，此部分犯罪自屬不能證明，因公訴人以之與前開
論罪科刑部分，依牽連犯關係起訴，屬裁判上一罪關係，爰不另
為無罪之諭知。經核其認事用法及量刑，俱無違誤。依原判決認
定之事實，甲○○、「陳董」、「阿鏘」及其他姓名年籍不詳之
成年男子等人為支應購買海洛因及進口管銷費用，將籌集所得二
○、○○○、○○○元以上資金，除匯入乙○○指定之合作金庫
銀行中山分行梁松偉「0000000000000 」號帳戶及安泰商業銀行
長安東路分行李中原「00000000000000」號帳戶外，尚有其他不
詳金融機構不詳戶名之帳戶，是該上開二帳戶自乙○○於九十三
年一月六日返台入境後，迄同年二月三日經警查獲止，其存入款
項金額縱未達二千萬元，亦不能認原判決上開事實認定與該卷證
有何不符，自無證據上理由矛盾之違法。又本件走私販賣海洛因
之共犯，除甲○○外，尚有乙○○所邀集，綽號為「陳董」、「
阿鏘」等人，此由甲○○於基隆市調查站調查時供稱伊知道高雄
地區有二、三位友人，綽號分別為「陳董」、「阿鏘」，伊不知
其姓名，亦透過乙○○一起向泰國洽購海洛因磚毒品，其中「陳
董」曾撥打伊手機，問伊乙○○使用的地下錢莊帳號，伊乃將前
揭合作金庫銀行及安泰商業銀行等二帳戶帳號傳真給「陳董」等
語自明，即江某嗣於第一審審理時以證人身分具結供證，對之亦
不否認，且證實綽號「陳董」、「阿鏘」者確有其人。則原判決
事實認定綽號「陳董」、「阿鏘」亦為本件走私、販賣海洛因之
共犯，要無違誤。至該綽號「陳董」、「阿鏘」者因不知其真實
姓名、住址，自無傳訊、調查可能，然此仍無解於乙○○本件犯
罪之成立，原審對此無從調查之證據，未予調查，要無證據調查
職責未盡可指。再刑法第二十七條之中止未遂，係指已著手於犯
罪行為之實行，而因己意中止或防止其結果之發生而言。本件乙
○○與共犯甲○○等人為圖販賣營利，自泰國購買海洛因，以貨
櫃夾藏，將之走私來台，既已入境，其販賣及私運、運輸毒品之
犯罪已經成立，則林某縱於該毒品入境之前，曾透過林根江向任
職警局之張意唐舉報，因其犯罪結果已然發生，自無中止未遂可
言。且乙○○經由林根江，找任職警局之張意唐，舉報本件走私
販賣海洛因犯罪，據其檢舉筆錄所載，渠係泛稱綽號「毛哥」、
「阿瘦」要走私毒品，並未明白指出本件犯案者之實際姓名年籍
，對於共犯甲○○及其本身之姓名、年籍乃至涉案情節，更隻字
未提，核與自首須「申告自己犯罪事實」之要件不符，既經原判
決詳敘其理由。則乙○○究係何時向張意唐舉報本件走私毒品犯
行及相關治安單位於何時如何掌握本件線報等枝節問題，均於乙
○○之舉報不符合自首規定之認定無礙，亦與本件犯罪構成事實
之認定無涉。自不能以乙○○舉報之時間係九十三年一月二十一
日，其時走私之毒品尚在泰國及卷附「舉發人密報走私（漏稅）
登記簿」記載密報最早時間為同年月三十日十六時五十五分等情
，即認原判決認定事實與卷證不相符合，自亦無證據上理由矛盾
之違法可言。本件走私販賣經查扣之海洛因磚七十五塊，經鑑驗
合計淨重二十七公斤三○一公克，其純質淨重為二十二公斤三一
五．八四公克，有法務部調查局鑑定通知書可按，原判決事實欄
將其純質淨重載為二十二公斤三○五．八四公克，固與主文諭知
及理由欄所載，不相符合，然此屬文字之顯然誤載，既於判決本
旨及全案情節不生影響，應屬得由原審法院裁定更正之問題，尚
不能因之指原判決違法。而甲○○於基隆市調查站供稱伊知道高
雄地區有二、三位友人，綽號分別為「陳董」、「小胖」及「阿
鏘」亦透過乙○○向泰國洽購海洛因磚等語，原判決事實認定乙
○○邀集「陳董」、「阿鏘」及其他不詳姓名成年男子參與走私
販賣海洛因，雖未將綽號「小胖」者列名其中，然其事實既載明
「……及其他不詳姓名之成年男子」，自應認已將之包括在內，
況此於乙○○本件犯罪構成事實，不生影響，亦不能因之認原判
決有理由矛盾之違誤。是乙○○上訴意旨以上情指摘原判決違背
法令，非有理由，而其餘上訴意旨，則係就原判決已說明事項，
徒憑己見，任意指摘，且仍為單純事實之爭辯，亦非可採。是其
上訴為無理由，應予駁回。
二、甲○○部分：
按刑事訴訟法第三百七十七條規定，上訴於第三審法院，非以判
決違背法令為理由，不得為之。是提起第三審上訴，應以原判決
違背法令為理由，係屬法定要件。如果上訴理由狀並未依據卷內
訴訟資料，具體指摘原判決不適用何種法則或如何適用不當，或
所指摘原判決違法情事，顯與法律規定得為第三審上訴理由之違
法情形，不相適合時，均應認其上訴為違背法律上之程式，予以
駁回。本件原審經審理結果，認為上訴人甲○○販賣第一級毒品
海洛因之犯行明確，因而撤銷第一審就此部分所為科刑之判決，
改判依想像競合犯、牽連犯從一重仍論處甲○○共同販賣第一級
毒品罪刑（處有期徒刑十二年），已詳敘其調查、取捨證據之結
果及憑以認定犯罪事實之心證理由。並就甲○○否認之供詞及其
所辯各語認非可採，予以論述。就形式上觀察，原判決要無採證
認事違背經驗法則、論理法則或理由不備等違背法令之情形。甲
○○於基隆市調查站調查時及偵查中供稱據乙○○告稱本件自泰
國購買海洛因磚之成本兩塊約六十萬元，尚須加上管銷費用等語
，則以渠等此次自泰國走私進口經查獲之海洛因磚，達七十五塊
計，其金額已在二千萬元以上，是原判決事實認定甲○○與乙○
○所邀集，綽號「陳董」、「阿鏘」及其他不詳姓名者等人所籌
集之資金在二千萬元以上，要無違誤。檢察官起訴事實認渠等籌
集之資金約一千萬元，固有未合，然此與甲○○被訴販賣、運輸
及私運海洛因之基本構成犯罪事實無涉，是原判決關於甲○○與
乙○○所邀集，綽號「陳董」等人所籌集資金若干之認定，縱高
於公訴事實所載，亦不生逾越起訴範圍問題，即無未受請求事項
，予以判決之違法可言。是甲○○上訴意旨執以指摘原判決違背
法令，核與法律規定得為第三審上訴理由之違法情形，不相適合
。而其餘上訴意旨，則係就屬原審採證認事職權之適法行使及原
判決已說明事項，徒憑自己見解，任意指為違法，且仍為單純事
實之爭執，要難認係適法之第三審上訴理由。依上揭說明，其上
訴違背法律上之程式，應予駁回。
據上論結，應依刑事訴訟法第三百九十六條第一項、第三百九十
五條前段，判決如主文。
中    華    民    國  九十五  年    四    月  二十六  日
                      最高法院刑事第八庭
                          審判長法官  張  淳  淙
                                法官  張  春  福
                                法官  呂  丹  玉
                                法官  洪  昌  宏
                                法官  蔡  彩  貞
      本件正本證明與原本無異
                                      書  記  官
中    華    民    國  九十五  年    五    月    四    日
                                                      j
附錄：本件論罪法條
毒品危害防制條例第四條第一項
製造、運輸、販賣第一級毒品者，處死刑或無期徒刑；處無期徒
刑者，得併科新台幣一千萬元以下罰金。


司法院資訊處製作；財團法人民間司法改革基金會備份。
